# 请教：验资的特殊情况

提问人：xiongxiaozhen 时间：2010-11-08 22:06:37
请问高手： 我在验资中遇到以下问题： 被审验单位的注册资本 2000 万，实收资本 2000 万，在 2010 年 9 月 17 日时进行增资，增资金额为 3000 万，并由事务所出具了验资报告。但至 11 月 8 号仍未去工商局进行变更登记， 9 月验资报告已过期。现在又提出要增加资本 2000 万，累计增至 7000 万。 上述情况该如何处理。 是否应对 9 月增的 3000 万在这期间的去向做个审计?
谢谢！
[ 本帖最后由 xiongxiaozhen 于 2010-11-9 12:08 编辑 ]

回答人：chenyiwei
对于 9 月增资投入的 3000 万元的资金去向，应当进行审计。 建议公司修改相关的股东会决议，把分次增资改为一次增加注册资本和实收资本 5000 万，并且确认前期已投入的 3000 万元为增资款。否则前次增资后未及时办理工商变更是有风险的。

回答人：chenyiwei
回复 藤椅 tenroy 的帖子《公司登记管理条例》规定的变更登记办理时限为登记事项发生变更之日起 30 日内。 鉴于实收资本变更登记时必须提交验资报告，因此验资报告应当在出资完毕后 30 日内出具。

回答人：chenyiwei
回复 报纸 jlp19870817 的帖子可以这样理解。但应关注前期已投入的 3000 万元是否未发生抽逃情况，并且要求按照该目的准备相应文件。

回答人：chenyiwei
回复 7 楼 jlp19870817 的帖子很重要的是：股东之间就修改增加的注册资本和实收资本金额的协议，以及被审验单位股东会对此问题作出的特别决议；涉及政府主管部门批准的，需提供相应的批准文件；股东一致确认已投入的 3000 万元可作为本次增资款的声明和确认文件。

回答人：chenyiwei
回复 12 楼 go_steady 的帖子也可能出现这种情况。因为注册资本和实收资本都是工商登记事项。